臺灣高雄地方法院民事裁定　　　　　　 96年度財管字第163號
聲　請　人　高雄市政府
法定代理人　丁○
代　理　人　乙○○
　　　　　　丙○○
失　蹤　人　林朝慶
上聲請人聲請對失蹤人林朝慶之財產改任財產管理人事件，本院
裁定如下：
    主      文
改任甲○○（民國○○年○○月○○日生，身分證統一編號：Ｚ0000000
00號，住高雄縣大寮鄉○○村○○路172 之12號）為失蹤人林朝
慶之財產管理人。
程序費用由新臺幣壹仟元聲請人負擔。
    理      由
一、按「失蹤人失蹤後，未受死亡宣告前，其財產之管理，依非
    訟事件法之規定。」，民法第10條定有明文。又按「失蹤人
    未置財產管理人者，其財產管理人依左列順序定之：一、依
    配偶。二、父母。三、成年子女。四、與失蹤人同居之祖父
    母。五、家長」、「不能依前項規定定財產管理人時，法院
    依利害關係人或檢察官之聲請，選任財產管理人」、「財產
    管理人不勝任或管理不適當時，法院得依利害關係人或檢察
    官之聲請改任之；其由法院選任者，法院認為必要時得依職
    權改任之」此分別為非訟事件法第109 條第1 、2 項、第
    111條分別定有明文。
二、聲請意旨略以：緣聲請人前經本院以96年度財管字第61號裁
    定選任為失蹤人林朝慶之財產管理人，然聲請人前與失蹤人
    之子甲○○協議俟甲○○成年後改由甲○○擔任林朝慶之財
    產管理人，聲請人已為林朝慶之財產做成財產管理目錄，並
    經民間公證人伍婉嫻以96年度雄院民公嫻字第958 號公證書
    公證在案，因甲○○於民國（下同）96年10月13日起為成年
    人，爰聲請改任甲○○為林朝慶之財產管理人等語。
三、經查：
  (一)聲請人主張上情，業據其提出失蹤人林朝慶及其子甲○○之
    戶籍謄本、96年度雄院民公嫻字第958 號公證書、紅毛港遷
    村土地安置戶林朝慶（失蹤）之管理財產目錄、本院96年度
    財管字第61號裁定暨確定證明書、林朝慶郵政存簿儲金簿影
    本、同意書、高雄市政府函送會議記錄影本及相關資料為證
    ，自堪信為真實。
  (二)本院審酌聲請人前經裁定選任為失蹤人林朝慶之遺產管理人
    係因林朝慶失蹤而無法定財產管理人所致，而林朝慶之子甲
    ○○係76年10月13日生，自96年10月13日起為成年人，是甲
    ○○現係非訟事件法第109 條第1 項第3 款所定之財產管理
    人，且前已與聲請人達成協議，亦於本院96年11月20日電話
    查詢時表示同意擔任林朝慶之財產管理人，是以甲○○係失
    蹤人之子，對林朝慶之財產狀況自當熟悉，且由其任財產管
    理人亦具身分依循之正當性，是本院認有必要改任甲○○為
    林朝慶之遺產管理人，是本件聲請為有理由，應裁定如主文
    第一項所示。
四、程序費用負擔之裁判依據：依非訟事件法第21條第1 項前段
    、第24條第1 項，裁定如主文第二項所示。
中　　華　　民　　國　　96　　年　　11　　月　　23　　日
                  家事法庭法　官　楊智守
上為正本係照原本作成
如對本裁定抗告須於裁定送達後10日內向本院提出抗告狀
中　　華　　民　　國　　96　　年　　11　　月　　23　　日
                          書記官　蘇  豫
